【裁判字號】    92,上易,669
【裁判日期】    920423
【裁判案由】    竊盜等
【裁判全文】
臺灣高等法院刑事判決                            九十二年度上易字第六六九號
    上  訴  人  臺灣士林地方法院檢察署檢察官
    上  訴  人
    即  被  告  丁○○
右上訴人因被告竊盜等案件，不服臺灣士林地方法院九十一年度易字第五八○號，中
華民國九十一年一月二十八日第一審判決（起訴案號：臺灣士林地方法院檢察署九十
年度偵字第一一六六○號，併辦案號：台灣台北地方法院署九十一年度偵字第一三一
一一、一八六六一號，九十二年度偵字第二○三四號），提起上訴，本院判決如左：
    主  文
原判決撤銷。
丁○○連續竊盜，累犯，處有期徒刑貳年柒月。扣案之鑰匙壹支沒收。又連續故買贓
物，累犯，處有期徒刑柒月。應執行有期徒刑貳年拾月，扣案之鑰匙壹支沒收。
    事  實
一、丁○○前有多次竊盜、妨害公務及傷害罪前科，前於民國八十七年間因竊盜案件
    ，經臺灣台北地方法院判處有期徒刑八月確定，甫於九十年七月十二日執行完畢
    ，猶不知悔改，復基於意圖為自己不法所有之概括犯意，為以下竊盜贓物行為：
    (一)於九十年十一月一日晚上十一時許，在台北市○○路三九一巷五號旁，竊取丙○○所有、登記許金枝名義、車牌號碼ＡＩ—一九五八號、引擎號碼ＹＬＮ—
      九二一ＳＧＬ０二六九九號之自用小客車一部，得手後留供己用。丁○○取得
      汽車後，為逃避警方查緝，另於同年十一月三日以後某日，在台北市內湖區萬
      客隆旁某汽車解體場，明知姓名年籍不詳綽號「老兄」之成年男子所持有之Ｇ
      Ｈ—七九九○號車牌二面係他人所失竊來路不明之贓物，竟仍以新台幣（下同
      ）二萬元之代價故買之，隨後並將之懸掛於上述其所竊得之上揭（原車牌ＡＩ
      —一九五八號）自小客車上。嗣於九十年十一月二十三日上午十一時五十分許
      ，在國道三號公路北上四公里處，為警臨檢查獲，始查知上情。
    (二)丁○○意圖為自己不法之所有，基於上揭竊盜之概括犯意，於九十年十一月二
      十五日八時前某時，在台北市○○○路○段八十巷一弄十六號前，竊取停放於
      路邊甲○○所有車牌ＡＹ─○五九二號之自小客車，竊得後乃將該車車身烤漆
      由灰色改為白色，並懸掛其所有之ＢＱ─九四三六號車牌，以規避警方查緝，
      嗣於九十一年八月四日駕駛該車行經台北市南港區○○○路○段六十八號巷口
      時，經警攔檢查獲。
    (三)丁○○基於為自己不法所有之概括犯意，於民國九十一年二月十四日在台北市
      中山區○○○路高架橋下停車場內，林唯州所有之二Ｃ─九四三六號自用小客
      車之車牌二面。得手後留待懸掛贓車之用，同年九月底某日基於同前故買贓物
      之犯意，明知住汐止市○○路一百號向自稱張岱州（綽號熊哥）出售之引擎號
      碼ＹＬＮ九二三ＳＤ０一七九號自用小客車係他人行竊所得之贓物（按該車為
      林四福所有於九十一年九月二十日五時三十分，在台北市大安區○○○路○段
      二五一巷八弄十一號前失竊）仍以三千元賤價購入，然後掛上行竊所得二Ｃ─
      九四三六六九號車牌。嗣於九十一年十一月二十二日二十三時許，駕駛該小自
      客車途經台北市○○路○段四一巷六十八弄口為警查獲上情。
    (四)丁○○意圖為自己不法之所有，基於上揭竊盜汽車之概括犯意，復於九十一年
      四月六日凌晨零時許，在台北市中山區○○○路○段十六前之高架橋下停車場
      ，以自備之鑰匙開啟乙○○所有停放該處車牌ＩＨ─五○六九號之自用小客車
      車門，進入駕駛座坐定，著手竊盜之際，適乙○○前去取車而當場查獲，丁○○始未得逞，並扣得竊車所用之鑰匙一支。
二、案經內政部警政署國道公路警察局第六警察隊報請臺灣士林地方法院檢察署檢察
    官偵查起訴，暨經臺灣臺北地方法院檢察署檢察官函請併案審理。
    理  由
一、右開事實逐一訊據被告丁○○矢口否認竊盜犯行，對故買贓物則供承在卷，並據
    辯稱：ＡＩ─一九五八汽車係用八千元代價向淡水宇珩汽車解體場林景雄所買，
    ＡＹ─○五九二（查獲時懸掛ＢＱ─九四三六車牌）於九十年十二月中旬在中壢
    市某中古車行購入即無車牌，另二Ｃ─九四三六號二面車牌乃其在新生運動公園
    撿到，至於其進入ＩＨ─五○六九號駕駛座坐定被車主發現，當時準備偷照後鏡
    云云。
二、經查：
    (一)ＡＩ─一九五八號小自客，在上開時、地失竊之事實，業據被害人丙○○於偵
      查中證稱詳實，復有車輛竊盜個別查詢報表、贓物認領保管收據各一件在卷可
      稽。至被告辯稱汽車係向宇珩汽車解體場林景雄承購乙節，證人即宇珩企業股
      份有限公司經理林景雄於偵查中證稱：伊清查過上揭汽車之引擎號碼，宇珩公
      司並未進過這部汽車，公司賣汽車會有切結書，還會公告，伊並未賣過上揭汽
      車等語（見偵查卷第四十七頁以下），況且，被告於警詢、偵訊時均辯稱汽車
      是在九十年十月間買的，然上揭汽車乃九十年十一月二日遭竊盜之情，亦據證
      人丙○○證明，復有台北市政府警察局信義分局出具之車輛失竊證明單影本附
      卷可考，顯見被告所辯並非事實，被告此部分竊盜犯行，應堪認定。至於被告
      以二萬元取得ＧＨ─七九九○車牌二面，被告並不爭執，車牌應向監理單位請
      領，不准私相授受，既有失竊資料個別查詢報表及贓物認領保管收據各一件附
      卷可稽，則故買贓物應可信實。
    (二)被告行竊ＡＹ─○五九二自小客並將車身由灰色改漆成白色，按該汽車乃被害
      人甲○○所有於上揭時地遭竊盜之事實，業據甲○○於警詢供明，復有車輛竊
      盜個別查詢報表、贓物認領保管收據各一件附卷可稽。至被告辯稱購車乙節，
      被告對於購買汽車之車行無從陳明，所辯已有可疑，而被告取得上揭汽車後並
      將汽車車身烤漆由灰色改為白色並改掛其他車牌之情，為被告所自承，且與被
      害人甲○○所供相符，並有汽車照片三幀在卷可考，稽之汽車烤漆所費不貲，
      果若被告係尋正常管道取得汽車，焉須如此大費周章改汽車烤漆，況且，果若
      被告真有購買中古車之意，市場上多有各種汽車可供選擇，被告又何須購買未
      有車牌之汽車，徒增無謂之麻煩？被告所辯並不可採，事證明確，被告此部分
      犯行應堪認定。
    (三)關於二Ｃ─九四三六號自小客車二面車牌，於九十一年二月十四日在台北市中
      山區○○○路高架橋下，原懸掛於林唯州所有小自客汽車上被竊此情，已據被
      害人林唯州陳明又有贓物領據一張在卷可憑，所辯該二面車牌在台北市新生運
      動公園撿到云云，不近情理，此部分之犯行要堪認定。又被告駕駛林四福之自
      小客車為警查獲為被告所供認，該車係林四福所有在九十一年九月二十日五時
      三十分在自宅前失竊，已據林四福在警訊陳明出具贓物領據為憑，該車為失竊
      物，被告以三千元賤價向不知名者購入，無車牌、行車執照，被告將所竊車牌
      掛上行駛，顯然知悉為贓物而故買要堪認定。
    (四)被告坐在ＩＨ─五○六九號駕駛座被車主乙○○發覺，被告係以扣案鑰匙開車
      門進入，時間在九十一年四月六日零時，此情已據被害人乙○○供述綦（見九
      十一年偵字一三一一偵查卷六頁以下）此外又有供竊盜用鑰匙一支扣案可證，
      被告於偵查中不否認上情，起訴後或辯進入車內要休息，或稱擬行竊照後鏡，
      然已著手竊盜犯行，雖未得手，竊盜未遂犯行已堪認定。
三、核被告右開行為係犯刑法第三百二十條第一項，第三百二十條第三項及第一項之
    竊盜罪及竊盜未遂罪，另犯刑法第三百四十九條第二項故買贓物罪。被告先後多
    次竊盜犯行時間緊接，手法相同，均犯構成要件相同之罪名，顯基於概括之犯意
    反覆為之，應依連續犯規定論以罪一竊盜既逐一罪並加重其刑，二次故買贓物犯
    行，罪名相同，時間緊接，亦具概括犯意為連續犯以一罪論，並加重其刑。又公
    訴人請求併辦事實雖未經起訴，既與起訴事實有連續犯關係為裁判上一罪，法院
    自得併予審理。所犯竊盜與贓物二罪之間犯意各別，應分論併罰。末查被告有事
    實欄所載有期徒刑執行完畢紀錄又有本院被告全國前案紀錄表在卷可核，其於五
    年以內再犯有期徒刑以上之本罪為累犯，二罪均應加重其本刑。
四、原審對被告論罪科刑，固非無見，惟查被告另行竊二Ｃ─九四三六車牌兩面，及
    故買林四福失竊自小客車一輛之犯罪事實，原判決未及審酌，公訴人上訴意旨請
    求併辦，本院調查後認屬裁判上一罪，被告上訴否認竊盜犯行，雖無理由，然原
    判決既有可議，已無可維持，爰將原判決撤銷改。審酌被告素行不佳，有多次竊
    前科仍不知悔悟，於短期間內連續竊盜，犯罪對社會治安危害之程度、對被害
    人造成損害之程度，及犯罪後態度飾詞狡辯毫無悔意等一切情狀，量處如主文第
    二項所示之刑，並定應執行之刑。扣案之鑰匙一支，乃被告所有供竊取汽車所用
    之工具，爰依刑法第三十八條第一項第二款之規定宣告沒收。
據上論斷，應依刑事訴訟法第三百六十九條第一項前段、第三百六十四條、第二百九
十九條第一項前段，刑法第五十六條、第三百二十條第一項、第三百四十九條第二項
、第四十七條、第五十一條第五款、第三十八條第一項第二款，罰金罰鍰提高標準條
例第一條前段，判決如主文。
本案經檢察官賴俊雄到庭執行職務。
中      華      民      國    九十二    年      四      月    二十三    日
                              臺灣高等法院刑事第十八庭
                                  審判長法  官  吳      敦
                                        法  官  劉  慧  芬
                                        法  官  吳  明  峰
右正本證明與原本無異。
不得上訴。
                                        書記官  李  華  安
中      華      民      國    九十二    年      四      月    二十四    日
附錄：本案論罪科刑法條全文
刑法第三百二十條第一項：
意圖為自己或第三人不法之所有，而竊取他人之動產者，為竊盜罪，處五年以下有期
徒刑、拘役或五百元以下罰金。
刑法第三百四十九條第二項：
搬運、寄藏、故買贓物或為牙保者，處五年以下有期徒刑、拘役或科或併科一千元以
下罰金。


司法院資訊處製作；財團法人民間司法改革基金會備份。
